# 请教陈版：在销售过程中有融资租赁的收入确认

提问人：心在流泪 时间：2016-05-31 15:08:48
甲企业与某金融租赁公司签订融资租赁合作协议，协议约定：甲方以其生产产品对外销售过程中，在确认客户拟采用融资租赁方式获取甲方产品，向客户推荐与该金融租赁公司办理融资租赁业务，融资租赁公司给甲企业以 3000 万元的租赁本金额度。租赁期限不超过 4 年，租赁方式采用直租（客户对选定的租赁物，由金融租赁公司作为买方买入并租赁给客户）和回租（客户现将产品买去然后再办理售后回租）。租赁公司根据甲企业提供的承租方的资料进行形式上审查后对于符合条件的办理租赁业务（实质审查由甲企业负责）。在租赁期间，如果承租方不能够支付租金，需要甲企业垫付逾期租金，承租方支付了租金后金融租赁公司扣除其应收取的当期的租金外，将客户支付的逾期租金归还给甲企业。融资租赁公司也可以和甲企业签订《债券转让协议》，将剩余债券转让给甲企业，甲企业代垫的款项由甲企业自行追偿。 甲企业在 2015 年与乙客户签订了该企业产品销售合同，销售甲企业产品一台，价格 302 万元，交货为甲企业厂内，由乙客户自提。合同约定后结算为：合同签订后支付 10 万元， 3 个月内支付82.7万元，余款为融资款在 2015年 7 月底前付清。甲企业、乙客户、金融租赁公司与担保人根据甲企业和乙客户签订的销售合同签订了融资租赁合同，合同约定：甲企业向金融租赁公司开具增值税专用发票并及时交给融资租赁公司，融资租赁公司拥有资产所有权，直至乙客户付清最后一期租金及取得资产所有权应支付的名义金额 1 元。乙客户根据合同约定支付各期租金，合同同时约定了在该期间的资产保护、租金支付出现违约等情况（合同约定由担保方连带支付）、违约责任等事项。 请问：该业务如何处理更符合准则的要求

回答人：chenyiwei
请参考：《瑞华研究 2010 ～ 2014 汇编》之“问题2-1-36（企业为客户用于支付货款的借款提供担保时的收入确认、坏账准备计提问题）”、“问题2-1-37（卖方为买方用于支付货款的银行贷款提供担保时的收入确认问题）”。